【裁判字號】    89,上易,2010
【裁判日期】    891017
【裁判案由】    竊盜
【裁判全文】
臺灣高等法院臺中分院刑事判決                  八十九年度上易字第二一號
    上  訴  人
    即被告甲○○之  母親  乙○○○
    被      告  甲○○
    上  訴  人
    即  被  告  己○○
右上訴人，因被告竊盜案件，不服臺灣南投地方法院八十九年度易字第二一六號，中
華民國八十九年七月二十一日第一審判決（起訴案號：臺灣南投地方法院檢察署八十
九年度偵字第八○六號），提起上訴，本院判決如左：
    主  文
上訴駁回。
    事  實
一、己○○曾於民國（下同）八十七年間，因違反動產擔保交易法等案件，經臺灣南
    投地方法院判決有期徒刑四月，並經本院於八十七年九月九日以八十七年度上易
  字第二一一○號判處有期徒刑四月並確定，甫於八十八年一月十四日易科罰金執
    行完畢，猶不知悔改。竟夥同甲○○共同意圖為自己不法之所有，於八十九年二
    月十六日十四時四十分許，共同攜帶客觀上足供兇器使用之電鑽二支，前往南投
    縣國姓鄉○○村○○路○段一○八號空屋（侵入建築物部分未據告訴），以所持
    電鑽拆卸竊取鋁門窗上之鋁條數條，而置於渠二人實力支配之下後，旋為正至該
    處巡視之戊○○發現，甲○○與己○○立即攜帶電鑽逃離該處。甲○○又基於概
    括竊盜犯意，於同日十五時四十分許，在國姓鄉○○村○○路○段一一五之八號
    後門處，徒手竊取邱登川所有（起訴書誤載為丁○○所有）而由丁○○使用之車
    號為ＵＦＰ─一六二號輕機車一輛，得手後，留供己使用。嗣經戊○○報警後，
    分別為警於八十九年二月十六日十六時三十分許，在國姓鄉○○村○○路○段一
    一五之四號查獲甲○○，於同日十六時四十五分許，在同路四段六三之五號前查
    獲己○○，並扣得己○○所有供犯罪所用之電鑽一支（另一支則未扣案）。
二、案經南投縣警察局埔里分局報告臺灣南投地方法院檢察署檢察官偵查起訴。
    理  由
甲、被告甲○○部分：
一、訊據被告甲○○，固坦承於上開時間，進入南投縣國姓鄉○○村○○路○段一○
    八號空屋，並於同日十五時四十分許，在國姓鄉○○村○○路○段一一五之八號
    後門騎走上開機車之事實，惟矢口否認有上開竊盜犯行，並辯稱伊進入該處是要
    上廁所，才一、二分鐘，己○○即喊快走，因戊○○要追殺伊，因而騎走該機車
    云云。惟查：
(一)被告甲○○夥同同案被告己○○，於上開時間，共同攜帶電鑽二支至南投縣國姓
    鄉○○村○○路○段一○八號空屋，以電鑽竊取鋁條之事實，業據被害人戊○○
    先後於警訊時、偵查中、原審指述綦詳，核與證人即北山派出所警員詹振文於原
    審證稱：當天被害人戊○○報警後，伊至現場時，甲○○所駕之小客車停在上址
    前，車門關著，而現場的鋁條外觀似剛拆下來的樣子等語相符，並有扣案之電鑽
    一支可稽，則被害人戊○○指訴之情節，自屬信而有徵，堪予採信。且被告與己○○兩人於警訊時，均異口同聲聲稱因該處是空屋只是進去看看等語，絲毫未提
    及上廁所之情節，苟如被告甲○○所辯伊係進入上廁所，何以於警訊時不即時提
    出，渠二人嗣後於偵審中改稱被告甲○○係進入上廁所，被告己○○係進入查看
    甲○○等語，前後已不一致，是渠二人上開所辯甲○○欲上廁所是否可信，已有
    可疑。又同案被告己○○於警訊時供稱「電鑽是因我坐的車子無法上鎖才帶下車
    去」云云，又於偵查中直供「（你是拿電鑽進去）是的，我怕失竊才隨身帶著」
    等語在卷，則被告甲○○與己○○如只是因上廁所之故而進入該空屋，衡諸常情
    ，顯無攜帶電鑽進入之理，故其辯稱怕電鑽被偷而攜入上開空屋並不足採，從而
    渠二人攜帶電鑽入該空屋之目的，足認係供行竊之用。
(二)又查目前一般民間採用之鋁門窗上之鋁條，多係以螺絲鎖住，而以電鑽拆卸螺絲
    ，可快速將螺絲拆下，為眾所周知之事實，扣案之同案被告己○○所有之電鑽，
    可供正常使用，電力仍充足，可供拆卸螺絲之情節，業據原審法官勘驗屬實，並
    製有勘驗筆錄一份在卷可參，且核與證人即警員詹振文於原審證述之情節相吻合
    ，益足認扣案之電鑽係被告二人用以拆卸鋁門窗上之鋁條無誤。此外復有案發當
    天現場照片四張存於偵查卷足憑，被告甲○○於本院上開所辯，要係事後卸責之
    詞，難以採信。同案被告己○○於本院所辯渠並未共同竊盜云云，核係畏究之詞
    ，不足採信，且渠聲請勘驗電鑽能否作為竊盜鋁條之用，經核原審已勘驗該電鑽
    可使用在卷，自無再調查必要，是被告甲○○共同竊盜之事證明確，其共同竊盜
    鋁條之犯行洵堪認定。再者，被告甲○○又於同日十五時四十分許，在國姓鄉○○村○○路○段一一五之八號後門竊取上開機車之事實，迭據被告於警訊時、偵
    查中、原審時供承不諱，核與被害人丁○○指述情節相符，並有贓物認領單一紙
    在卷可憑，則被告之自白核與事實相符，自堪採信，伊於本院改稱係戊○○要追
    殺伊云云，無非係卸責之詞，難以採信，是伊竊盜機車之犯行，亦堪認定。
二、核被告甲○○所為，係犯刑法第三百二十條第一項及第三百二十一條第一項第三
    款之竊盜罪。被告所犯第三百二十一條第一項第三款竊盜罪，與同案被告己○○
    間，有犯意聯絡及行為分擔，均為共同正犯。又被告所為二次竊盜犯行，時間緊
    接，所犯罪名相同，顯係出於概括之犯意為之，為連續犯，爰依刑法第五十六條
    之規定以一罪論，並依較重之第三百二十一條第一項第三款加重竊盜罪論處，並
    加重其刑。原審經審理之結果，認被告甲○○罪證明確，因而適用刑法第二十八
    條、第五十六條、第三百二十條第一項（該輕罪之法條係贅引）、第三百二十一
    條第一項第三款、第三十八條第一項第二款，罰金罰鍰提高標準條例第一條前段
    （上開刑法第三百二十條係贅引，本法條自係贅引）之規定，並審酌被告犯罪之
    動機、目的、手段、犯罪所生之損害，及犯罪後態度等一切情狀，量處有期徒刑
    十月，且將扣案之電鑽一支，認係同案被告己○○所有，且供被告二人本件犯罪
    所用之物，併依法宣告沒收，其認事用法經核並無違誤，量刑亦屬允當。被告之
    母親提起上訴，請求能給予被告自新之機會云云，惟查被告前於八十四年間即因
    搶奪等案件經判處保護管束，又於八十六年再犯搶奪案件，復於八十九年間有施
    用毒品之案件，經通緝中不到案，顯見被告生活尚非正常，本件犯後猶飭詞狡辯
    ，難認有暫不執行為當之情事，自不宜宣告緩刑，是其上訴，難認有理由，自應
    予駁回。
乙、被告己○○部分：
一、按提起上訴，應自判決送達後十日內為之，刑事訴訟法第三百四十九條定有明文
    。次按南投縣（南投市除外）之在途不變期間為三日，有「法院訴訟當事人在途
    期間標準」表可憑。
二、本件上訴人即被告己○○，係於民國八十九年七月二十七日收受原審法院判決之
    送達，有送達證書在卷可查，而被告係住於南投縣埔里鎮，依法加計三日之在途
    期間，則其上訴期間至八月九日（星期三）即行屆滿，玆竟遲至同年八月十日始
    提起上訴，此有原審之上訴書狀日期戳可憑，並經本院向原審查詢該收狀日期確
    為八月十日無訛，自已逾法定十日期間甚明，揆諸上開規定，顯屬違背法律上之
    程式，應由本院依同法第三百六十七條前段、第三百七十二條，並不經辯論逕行
    判決駁回其上訴。
據上論結，應依刑事訴訟法第三百六十八條、第三百六十七條前段、第三百七十二條
，判決如主文。
本案經檢察官丙○○到庭執行職務
中      華      民      國    八十九     年      十       月     十七   日
                                  臺灣高等法院臺中分院刑事第二庭
                                        審判長法  官  羅  禮  政
                                              法  官  陳  欣  安
                                              法  官  蔡  聰  明
右正本證明與原本無異。
不得上訴。
                                              書記官    瑞  芳
中      華      民      國    八十九     年      十       月     十七   日
刑法第三百二十一條：
犯竊盜罪而有左列情形之一者，處六月以上五年以下有期徒刑：
一、於夜間侵入住宅或有人居住之建築物、船艦或隱匿其內而犯之者。
二、毀越門扇、牆垣或其他安全設備而犯之者。
三、攜帶兇器而犯之者。
四、結夥三人以上而犯之者。
五、乘火災、水災或其他災害之際而犯之者。
六、在車站或埠頭而犯之者。
前項之未遂犯罰之。                                                      Ｉ


司法院資訊處製作；財團法人民間司法改革基金會備份。
